臺灣臺南地方法院刑事判決　　　　　　100年度易字第918號
公　訴　人　臺灣臺南地方法院檢察署檢察官
被　　　告　莊朝勝
上列被告因竊盜等案件，經檢察官提起公訴（100年度偵字第800
6、9291號、100年度毒偵字第1417號），被告就被訴事實均為有
罪之陳述，本院裁定改行簡式審判程序，判決如下：
    主  文
莊朝勝所犯如附表所示之加重竊盜罪，共參罪，各處如附表所示
之刑；又施用第二級毒品，處有期徒刑參月。應執行有期徒刑壹
年陸月。
    事實及理由
一、本件犯罪事實及證據，除下列事項予以更正外，餘均引用附
    件檢察官起訴書之記載。
  (一)起訴書犯罪事實欄第1項第7至9行原記載「前往李茂顯所有
    之位於臺南市永康區○○○○街130號提摩泰實業有限公司
    廠房」，應更正為「前往李茂顯所有之位於臺南市永康區○
    ○○○街130號提摩泰實業有限公司廠房」。
  (二)起訴書犯罪事實欄第2項第5至8行原記載「於100年『6月10
    日22時3分許採尿時回溯96小時之某時內』，在臺南市○○
    區○○路統帥賓館之房間內，以燒烤方式施用第二級毒品甲
    基安非他命1次」，應更正為「於100年『6月8日下午2、3時
    許』，在臺南市○○區○○路統帥賓館之房間內，以燒烤『
    置放在玻璃球內安非他命再吸食其煙霧之』方式施用第二級
    毒品甲基安非他命1次」。
二、論罪科刑：
  (一)按刑法第321條於民國（下同）100年1月26日經修正公布，
    刑度部分增列「得併科新臺幣10萬元以下罰金」，修法後刑
    責顯較修法前重。本件被告於99年8月14日前之某日日間某
    時許及99年11月8日凌晨某時許所為2次加重竊盜行為時均在
    刑法該次修正之前，比較修正前後之規定，修正後之規定，
    並非有利於被告，爰依刑法第2條第1項前段，適用行為時即
    修正前刑法第321條第1項第2款、第3款之規定，先予敘明。
  (二)按「所謂兇器，其種類並無限制，凡客觀上足對人之生命、
    身體、安全構成威脅，具有危險性之兇器均屬之，且祇須行
    竊時攜帶此種具有危險性之兇器為已足，並不以攜帶之初有
    行兇之意圖為必要；亦即行為人攜帶兇器有行兇之可能，客
    觀上具有危險性，即為已足，至其主觀上有無持以行兇或反
    抗之意思，尚非所問（最高法院79年台上字第5253號判例意
    旨及同院74年度第3次刑事庭會議決議意旨參照）。查被告
    於民國（下同）99年11月8日凌晨某時，前往被害人李茂顯
    所有位於台南市○○區○○街130號「提摩泰實業有限公司
    」行竊時所攜帶之鐵棍作案工具，一般均係以金屬材質製成
    ，且其質地堅硬銳利，客觀上顯足以對於他人之生命、身體
    構成威脅而具有危險性，屬刑法所謂之兇器甚明。又按刑法
    第321第1項第2款之「門扇」專指門戶而言，而所謂「其他
    安全設備」，指門扇牆垣以外，依通常觀念足認防盜之一切
    設備而言，如門鎖、窗戶等，最高法院著有45年台上字第14
    43號、55年台上字第547號判例可資參照。再按毀壞門鎖而
    行竊，應視該鎖之性質而論以毀壞安全設備或門扇，如該鎖
    為門之一部（如司畢靈鎖、電動鎖或喇叭鎖），則應認為毀
    壞門扇之加重竊盜罪（最高法院74年度台上字第243號、83
    年度台上字第3856號判決意旨參照）。至於刑法第321條第1
    項第2款所謂「毀」係指毀損，稱「越」則指踰越或超越，
    祇要踰越或超越安全設備之行為使該門扇、牆垣或安全設備
    喪失防閑作用，即該當於前揭規定之要件。被告持鐵棍撬開
    被害人李茂顯上開廠房之鐵捲門，已使鐵捲門失去原有之防
    閑效用，且依卷附之照片顯示，該鐵捲門應屬前開廠房出入
    之門戶，而非安全設備，故被告撬開鐵捲門後進入廠房內竊
    盜之行為，自屬毀越門扇竊盜。故核被告莊朝勝於起訴書犯
    罪事實欄第1項(一)、(三)所載之行為，係犯刑法第321條第1項
    第2款之加重竊盜罪；於起訴書犯罪事實欄第1項(二)所載之行
    為，係犯刑法第321條第1項第2款、第3款之加重竊盜罪；於
    起訴書犯罪事實欄第2項所載之行為，係犯毒品危害防制條
    例第10條第2項之施用第二級毒品罪。被告莊朝勝於99年8月
    14日前之某日日間某時許、99年11月8日凌晨某時許、100年
    4月25日12時40分許所為先後3次竊盜犯行及施用毒品犯行間
    ，顯係分別起意，應予分論併罰。另被告莊朝勝持有第二級
    毒品甲基安非他命之低度行為，應為施用之高度行為所吸收
    ，不另論罪。爰審酌被告莊朝勝前即因施用第二級毒品經本
    院於96年6月21日以96年度毒聲字第431號刑事裁定送臺灣臺
    南看守所附設勒戒所觀察、勒戒後，認無繼續施用毒品之傾
    向，而由臺灣臺南地方法院檢察署檢察官以96年度毒偵字第
    1836號為不起訴處分確定，仍不思戒除毒癮，再有本件施用
    毒品犯行，顯未因前所受觀察、勒戒之治療處分而記取教訓
    。復審酌被告正值壯年，不思憑己力賺取正當收入，基於生
    活困窘，竟再為本件3次加重竊盜犯行，所為均造成他人財
    產權損害，對於他人財產權應予尊重之觀念薄弱，行為顯不
    足取。惟念其犯後於本院審理時均坦承犯行等一切情狀，分
    別量處如主文所示之刑，且定其應執行刑，以資懲儆。復依
    司法院大法官會議釋字第144號解釋：「數罪併罰中之一罪
    ，依刑法規定得易科罰金，若因與不得易科之他罪併合處罰
    結果而不得易科罰金時，原可易科部分所處之刑，自亦無庸
    為易科折算標準之記載」之意旨，被告莊朝勝加重竊盜犯行
    因諭知不得易科罰金之有期徒刑，其施用第二級毒品所宣告
    之刑，即不諭知易科罰金折算標準，併予敘明。
三、據上論斷，應依刑事訴訟法第273條之1第1項、第299條第1
    項前段、第310條之2、第454條第2項，毒品危害防制條例第
    10條第2項，刑法第11條前段、刑法第2條第1項前段、修正
    前第321條第1項第2款、第3款、第321條第1項第2款、第51
    條第5款，判決如主文。
本案經檢察官王惠芬到庭執行職務。
中    華    民    國    100    年    8    月    31    日
                  刑事第五庭    法  官  陳振謙
以上正本證明與原本無異。
如不服本判決應於收受本判決後10日內向本院提出上訴書狀，並
應敘述具體理由。其未敘述上訴理由者，應於上訴期間屆滿後20
日內向本院補提理由書狀（均須按他造當事人之人數附繕本）「
切勿逕送上級法院」。
                                書記官  黃雅雲
中    華    民    國    100    年    8    月    31    日
附錄本案論罪科刑法條全文
毒品危害防制條例第10條第2項
施用第二級毒品者，處3年以下有期徒刑。
修正前中華民國刑法第321條第1項第2款、第3款
犯竊盜罪而有左列情形之一者，處6月以上、5年以下有期徒刑：
二、毀越門扇、牆垣或其他安全設備而犯之者。
三、攜帶兇器而犯之者。
中華民國刑法第321條第1項第2款
犯竊盜罪而有左列情形之一者，處6月以上、5年以下有期徒刑，
得併科新臺幣十萬元以下罰金：
二、毀越門扇、牆垣或其他安全設備而犯之者。
附表：
┌──┬─────┬───────┬────┬────┬─────┬────────┐
│編號│ 犯罪時間 │   犯罪地點   │犯罪方法│ 被害人 │所得之財物│   罪名及刑度   │
├──┼─────┼───────┼────┼────┼─────┼────────┤
│ 一 │99年8月14 │台南市永康區尚│踰越門扇│ 陳奎升 │廢鐵1批   │犯加重竊盜罪，處│
│    │日前之某日│頂路72號      │竊取    │        │          │有期徒刑柒月。  │
│    │日間某時許│              │        │        │          │                │
├──┼─────┼───────┼────┼────┼─────┼────────┤
│ 二 │99年11月8 │台南市永康區鹽│攜帶兇器│ 李茂顯 │桌上型電腦│犯加重竊盜罪，處│
│    │日凌晨某時│信街130號     │、毀越門│        │2台、螢幕2│有期徒刑捌月。  │
│    │許        │              │扇竊取  │        │台        │                │
├──┼─────┼───────┼────┼────┼─────┼────────┤
│ 三 │100年4月25│台南市安南區府│踰越牆垣│ 王建棠 │銅塊1塊   │犯加重竊盜罪，處│
│    │日12時40分│安路3段320號  │竊取    │        │          │有期徒刑柒月。  │
│    │許        │              │        │        │          │                │
└──┴─────┴───────┴────┴────┴─────┴────────┘